臺灣臺中地方法院民事判決
111年度中小字第1694號
原      告  臺灣新光商業銀行股份有限公司

法定代理人  李增昌  
訴訟代理人  陳冠蓁  
            陳佩伶  
被      告  陳慈芬  
上列當事人間請求給付簽帳卡消費款事件，經本院於民國111 年
5 月30日言詞辯論終結，判決如下：
      主      文
被告應給付原告新台幣92,498元，及自民國96年5 月31日起至民
國104 年8 月31日止，按週年利率百分之19.71 計算之利息，與
自民國104 年9 月1 日起至清償日止，按週年利率百分之15計算
之利息。
訴訟費用新臺幣1,000 元由被告負擔。
本判決得假執行。
      事實及理由
一、原告主張：被告前向原告（原名誠泰商業銀行股份有限公司
    ）申請信用卡使用，約定被告得持卡向特約商店簽帳消費，
    並應於當期繳款截止日前清償全部帳款，或選擇以循環信用
    方式繳款，於當期繳款截止日前繳付最低應繳金額以上款項
    ，如逾期清償，除喪失期限利益外，並應依週年利率百分之
    19.71計付利息。詎被告持卡消費後並未依約清償，迄至民
    國96 年5 月30日止，尚積欠消費款新臺幣（下同）92,498 
    元未為清償，爰依信用卡使用契約之法律關係提起本件訴訟
    。並聲明：如主文第1項所示。
二、被告則以：原告請求之利息過高，被告有心償還款項，但因
    離婚後資力欠佳，需要照顧家人，且被告積欠債權銀行甚多
    ，希望可以聲請更生等語。並聲明：原告之訴駁回。
三、得心證之理由：
  ㈠原告主張被告積欠簽帳卡消費款之事實，業據其提出經濟部
    函、股份有限公司變更登記表、信用卡申請書、約定條款、
    單月帳務資料查詢、被告戶籍謄本、帳單明細等件為證(本
    院卷第17至57頁)，而被告對於原告提出消費繳款明細內容
    亦不爭執，堪認原告此部分主張為真實，本院自得採為判決
    之基礎。
  ㈡被告固抗辯原告請求之利息太高等語。然查，原告主張之利
    率標準，有兩造簽立之信用卡申請書及約定條款附卷可參（
    本院卷第23頁），另自104年9月1日起，銀行辦理現金卡之
    利率或信用卡業務機構辦理信用卡之循環信用利率不得超過
    年利率百分之15，銀行法第47條之1第2項亦有明文，對照本
    件原告請求之利息，均核與上開約定及規定相符，被告復未
    再舉證證明原告請求之利息有何超過約定利率或違反法令之
    情，則被告此部分所辯，即難認可採。
  ㈢至被告辯稱積欠債權銀行甚多，希望可以聲請更生等語。然
    按法院裁定開始更生程序後，對於債務人不得開始或繼續訴
    訟及強制執行程序。但有擔保或有優先權之債權，不在此限
    ，消費者債務清理條例第48條第2項定有明文。本件被告尚
    未向法院聲請更生，未經本院為准予進入更生程序之裁定，
    則被告就上開欠款仍應負清償之責，是被告此部分抗辯，仍
    難認有據。
四、綜上所述，原告依信用卡使用契約之法律關係，請求被告給
    付如主文第1 項所示之金額及利息，為有理由，應予准許。
五、本件係適用小額程序所為被告敗訴之判決，依民事訴訟法第
    436 條之20規定，應依職權宣告假執行。
六、依民事訴訟法第436 條之19第1 項、第78條規定，本件訴訟
    費用額確定為1,000元（即原告繳納之第一審裁判費1,000元
    ），命由敗訴之被告負擔。
中　　華　　民　　國　　111 　年　　5 　　月　　31　　日
                  臺灣臺中地方法院臺中簡易庭
                              法　官　陳航代
以上為正本，係照原本作成。
如不服本判決，應於送達後20日內，以判決違背法令為理由，向
本院提出上訴狀並表明上訴理由（上訴理由應表明一、原判決所
違背之法令及其具體內容；二、依訴訟資料可認為原判決有違背
法令之具體事實），如於本判決宣示後送達前提起上訴者，應於
判決送達後20日內補提上訴理由書（須附繕本）。 
中　　華　　民　　國　　111 　年　　6 　　月　　2 　　日
                              書記官  廖鳳美